【裁判字號】    92,交訴,64
【裁判日期】    920625
【裁判案由】    過失致死
【裁判全文】
臺灣彰化地方法院刑事判決                          九十二年度交訴字第六四號
    公  訴  人  臺灣彰化地方法院檢察署檢察官
    被      告  乙○○
右列被告因業務過失致死案件，經檢察官提起公訴（九十二年度偵字第三○九一號）
，本院判決如左：
    主  文
乙○○從事業務之人，因業務上之過失致人於死，處有期徒刑陸月，如易科罰金，以
參佰元折算壹日，緩刑參年。
    事  實
一、乙○○為營業大貨車駕駛司機，平日以駕駛營業大貨車載運挖土機承包工程為業
    ，為從事駕駛業務之人，於民國九十二年三月七日七時十四分許，駕駛車號六Ｖ
    ─三七三號大貨車，沿彰化縣二水鄉香山巷由東往西方向行駛，行經香山巷與員
    集路五段交岔路口處，欲左轉進入員集路往二水之車道時，本應注意車輛行至無
    號誌之交叉路口，支線道車應暫停讓幹線道車先行，及左轉彎時，應行至該交岔
    路口中心處始得左轉，並不得佔用來車道路搶先左轉，且轉彎車應讓直行車先行
    ，而依當時情形，天侯晴、日間自然光線、路面狀態乾燥、無缺陷及障礙物，視
    距良好，又無不能注意之情形，竟疏未注意及此，未讓在員集路五段北向田中鎮
    上直行之幹線道車輛先行，即貿然於行至員集路五段北向之慢車道時即行左轉，
    適有葉張莓騎乘腳踏車沿員集路五段慢車道南往北方向行駛，並因閃避不及，而
    撞乙○○所駕駛之上開營業大貨車左後輪，人車因此倒地，並致葉張莓受有肋骨
    骨折、胸腔內出血等傷害而不治死亡。乙○○於肇事後，犯罪未被發覺前，主動
    向至現場處理車禍之警員，陳明係肇事司機自首而接受裁判。
二、案經彰化縣警察局田中分局報請臺灣彰化地方法院檢察署檢察官相驗後自動檢舉
    偵查起訴。
    理  由
一、右揭事實業據被告乙○○於警偵訊時及本院審理中供認不諱，核與被害人葉張莓
    之子甲○○指訴情節相符，並有彰化縣警察局交通事故調查報告表一紙、車禍現
    場相片十二張附卷可稽，另本件車禍被害人葉張莓因此受傷死亡，亦經臺灣彰化
    地方法院檢察署檢察官督同檢驗員相驗屬實，製有相驗筆錄、相驗屍體證明書、
    驗斷書在卷可憑。按汽車行駛至交岔路口，其行進、轉彎，應依下列規則：車輛
    行至無標誌之交岔路口，支線道車應暫停讓幹線道車先行；左轉彎時，應距交岔
    路口三十公尺前顯示方向燈或手勢，行至交岔路口中心處左轉，並不得佔用來車
    道搶先左轉；轉彎車應讓直行車先行。但直行車尚未進入交岔路口，而轉彎車已
    達中心處開始轉彎，直行車應讓轉彎車先行，此為道路交通安全規則第一百零二
    條第一項第二款前段、第四款、第六款所明定。被告於案發當日駕駛系爭大貨車
    ，由東向西行駛至香山巷、員集路五段之交叉路口，欲左轉彎時，本應注意讓正
    於員集路五段北向幹線道上直行行駛之被害人先行，且依當時情形，又無不能注
    意之情形，竟疏未注意及此，而貿然未讓直行之被害人先行，即行至北向之員集
    路五段慢車道未達交叉路口中心時，佔用北向之員集路五段之慢車道而開始左轉
    彎，致直行於北向之員集路五段之被害人所騎乘之腳踏車，煞避不及，與該大貨
    車發生撞擊人車倒地，以致系爭車故發生，被害人並因此受有肋骨骨折、胸腔內
    出血而當場死亡，誠如前述，揆諸上開法條說明，被告之駕駛行為顯有過失，且
    該駕駛行為顯與被害人之死亡間確有相當因果關係。據此，被告自應負業務過失
    致人於死之罪責，罪證明確，被告之犯行堪以認定。
二、被告於案發當時領有大貨車之駕駛執照，並以從事駕駛營業大貨車為業，此據其
    供明在卷，為從事駕駛業務之人，於執行業務中開車肇事，致被害人死亡，核其
    所為，係犯刑法第二百七十六條第二項之業務過失致人於死罪。被告於肇事後，
    犯罪未被發覺前，主動向至現場處理車禍之警員，陳明係肇事司機自首而接受裁
    ，有彰化縣警察局田中分局處理香豔案件初步調查報告暨報驗書在卷可憑，是此
    為對於未發覺之罪自首而接受裁判，應依刑法第六十二條前段之規定，減輕其刑
    。爰審酌被告前無任何前科，此有被告刑案資料查註紀錄表及臺灣高等法院被告
    全國前案紀錄表在卷足參，品性應屬良好，僅因一時失慮，疏未注意，致被害人
    死亡，及其於偵審中之犯後態度亦尚稱良好等一切情形，量處如主文所示之刑，
    並諭知易科罰金之折算標準；再審酌被告並無前科，已如上述，且其已於被害人
    死亡後，積極迅速與被害人之家屬達成賠償之和解事宜，有調解筆錄影本附卷可
    參，更對於被害人之死亡有著深沈之歉意與自責，是被告因一時失慮，致蹈刑典
    ，暨其經此偵審程序後，當知所警惕，信無再犯之虞，本院因認所宣告之刑以暫
    不執行為適當，併予宣告緩刑三年，以啟自新。
據上論斷，應依刑事訴訟法第二百九十九條第一項前段、刑法第二百七十六條第二項
、第四十一條第一項前段、第六十二條前段、第七十四條第一款、罰金罰鍰提高標準
條例第一條前段、第二條，判決如主文。
本案經檢察官簡志祥到庭執行職務
中      華      民      國    九十二    年      六      月    二十五    日
                                臺灣彰化地方法院交通法庭
                                  法      官  宋  恭  良
右正本證明與原本無異。
如不服本判決，應於判決送達後十日內，向本院提出上訴狀。
告訴人或被害人對於判決如有不服具備理由請求檢察官上訴者，其上訴期間之計算係
以檢察官收受判決正本之日期為準。
                                  法院書記官  劉  玫  金
中      華      民      國    九十二    年      六      月    二十七    日
中華民國刑法第二百七十六條
 (過失致死罪)
因過失致人於死者，處二年以下有期徒刑、拘役或二千元以下罰金。
從事業務之人，因業務上之過失犯前項之罪者，處五年以下有期徒刑或拘
役，得併科三千元以下罰金。


司法院資訊處製作；財團法人民間司法改革基金會備份。
